【裁判字號】    97,上易,947
【裁判日期】    970530
【裁判案由】    竊盜
【裁判全文】
臺灣高等法院刑事判決                 97年度上易字第947號
上  訴  人
即  被  告  甲○○
上列上訴人因竊盜案件，不服臺灣臺北地方法院97年度易字第99
號，中華民國97年3月18日第一審判決（聲請簡易判決處刑案號
：臺灣臺北地方法院檢察署96年度偵字第25445號，併辦案號：
臺灣臺北地方法院檢察署96年度偵字第26462號），提起上訴，
本院判決如下：
    主  文
上訴駁回。
    事實及理由
一、本案經本院審理結果，認第一審以上訴人即被告甲○○犯刑
    法第321條第1項第3款之共同攜帶兇器竊盜罪，處以有期徒
    刑7月，並諭知扣案破壞剪1支沒收之，認事用法及量刑均無
    不當，應予維持，並引用第一審判決書記載之事實、證據及
    理由（如附件）。
二、被告上訴意旨略以：伊係受同案被告劉國雄指示拆除系爭電
    纜線，並在收取電纜線時才知道是台灣固網公司的，伊僅是
    遵照劉國雄指示做事，並無事先與劉國雄謀議，且原審量刑
    過重，扣案之破壞剪係公司配發的工具，亦非伊所有之物云
    云。惟共同正犯之意思聯絡，不限於事前有所協議，其於行
    為當時，基於相互之認識，以共同犯罪之意思參與者，亦無
    礙於共同正犯之成立（最高法院73年台上字第1886號判例意
    旨可參）。故被告雖於竊盜行為前未先與劉國雄謀議，然被
    告於行為時明知系爭電纜線係台灣固網公司所有，猶依劉國
    雄指示剪斷竊取之，應認被告於行為時有與劉國雄共同竊盜
    之意思，仍係共同正犯。被告雖主張原審量刑過重，惟原判
    決已於理由二就審酌被告有犯罪前科，素行非佳，犯後未坦
    承犯行，亦未與被害人和解，造成被害人財產權益、通訊用
    戶權益之損害，及其犯罪之動機、目的、手段等一切情，而
    為刑之量定，論敘綦詳，刑度尚稱妥適。被告又稱扣案之破
    壞剪非其所有，惟據被告於本院陳稱：破壞剪是劉國雄在伊
    進公司時就發給的，是工作必要工具，離職時不用返還等語
    ，應認該破壞剪係劉國雄贈與被告使用，破壞剪既屬被告所
    有並供犯罪所用之物，原判決諭知沒收，並無違誤。是被告
    猶執前詞否認犯行，指摘原判決不當，為無理由，應予駁回
    。
據上論斷，應依刑事訴訟法第373條、第368條，判決如主文。
本案經檢察官謝英民到庭執行職務。
中    華    民    國    97    年    5     月    30    日
                  刑事第二庭審判長法  官  呂丹玉
                                  法  官  李麗玲
                                  法  官  林恆吉
以上正本證明與原本無異。
不得上訴。
                                  書記官  陳盈璇
中    華    民    國    97    年    5     月    30    日
附件：
臺灣臺北地方法院刑事判決                97年度易字第99號
公  訴  人  臺灣臺北地方法院檢察署檢察官
被      告  甲○○  男  47歲（民國○○年○月○日生）
                    身分證統一編號：Ｚ000000000號
                    住基隆市○○區○○路6號
                    居桃園縣龜山鄉○○村○○街10-2號
上列被告因竊盜案件，經檢察官聲請以簡易判決處刑（96年度偵
字第 25445號），本院認不宜以簡易判決處刑，改依通常程序審
理（97年度簡字第27號），及移送併辦（96年度偵字第 26462號
），本院判決如下：
    主  文
甲○○共同攜帶兇器竊盜，處有期徒刑柒月。扣案破壞剪壹支沒
收。
    事  實
一、甲○○與劉國雄於同一公司任職，曾共同負責臺灣固網股份
    有限公司（下稱臺灣固網公司）電纜線工程維護之下包工程
    ，明知電纜線上噴有「 TFN」字樣係代表臺灣固網公司所有
    之電纜線。嗣於96年11月10日14時20分許，劉國雄又偕同甲
    ○○攜帶足供兇器使用之破壞剪至臺北市松山區○○○路 ○
    段61號至83號騎樓前，並要求甲○○持破壞剪剪斷電纜線，
    甲○○明知該段電纜線上噴有「 TFN」代表臺灣固網公司之
    字樣，並非甲○○當時負責維護之亞太固網電纜線，此剪斷
    電纜線之行為顯非正常之電纜線維護工程，竟仍與劉國雄基
    於共同為自己不法所有之犯意聯絡，由甲○○持破壞剪竊取
    臺灣固網公司架設在騎樓前捷運圍籬上之電纜線共約70公尺
    長後交給劉國雄，劉國雄則將所竊得之電纜線以每公斤新台
    幣（下同）40元之價格，出售予劉賢富（劉賢富涉嫌贓物罪
    嫌部分，另由檢察官偵查中），共售得2千4百元，甲○○則
    分得 1千元。嗣經臺灣固網公司由監視器畫面查知甲○○涉
    案後報警，為警於同年月27日16時15分在桃園縣龜山鄉○○
    村○○街10-2 號查獲，並扣有破壞剪1支等物（劉國雄竊盜
    部分由本院另案審理中）。
二、案經臺北市政府警察局刑事警察大隊移送臺灣臺北地方法院
    檢察署檢察官偵查後聲請以簡易判決處刑，本院認不宜以簡
    易判決處刑，改依通常程序審理，及移送併辦。
    理  由
一、訊據被告甲○○對於與共同被告劉國雄在上開時間、地點，
    由伊持破壞剪剪斷電纜線後交予共同被告劉國雄，嗣因此獲
    得 1千元之代價等情，固不否認，惟矢口否認有何加重竊盜
    犯行，辯稱：劉國雄是伊老闆，伊並不知道所剪斷之電纜線
    是臺灣固網公司的，伊以為劉國雄是要他做當時所負責之亞
    太固網電纜線維護工作，並不知道是竊取行為云云。經查：
  (一)被告曾於96年11月10日14時20分許與劉國雄共同攜帶破壞剪
    至臺北市松山區○○○路 ○段61號至83號騎樓前剪斷該處電
    纜線，共約長度70公尺，並交給劉國雄，之後則獲得 1千元
    代價等情，業據被告坦認在卷，核與共同被告劉國雄於警詢
    中之供述及證人即臺灣固網公司工程人員乙○○、證人即負
    責維修臺灣固網公司電纜線之包商人員丙○○於警詢中之陳
    述均相符（見偵查卷第34、43至47、52至54頁），被告對於
    共同被告劉國雄、證人乙○○、丙○○於警詢中之陳述均無
    意見，本院審酌其等陳述作成時之情況亦認為適當，自得作
    為證據，並有監視器翻拍照片附卷及扣案破壞剪 1支可稽，
    堪予認定。
  (二)又被告所竊取之電纜線上均印製有「 TFN」代表臺灣固網公
    司之字樣，並貼有「台灣固網」字樣標籤，且被告與共同被
    告劉國雄前曾係臺灣固網公司負責維護電纜線工程之包商的
    下包工程人員，所以知悉「 TFN」即代表臺灣固網公司，且
    被告於96年 8月20日時已曾因涉竊取臺灣固網公司電纜線之
    事簽署切結書 1紙等情，亦據證人乙○○於本院審理中證述
    在卷（見本院97年3月4日審判筆錄第2、3頁），並經本院當
    庭勘驗證人乙○○所提出之電纜線確認無誤（見本院97年 3
    月4日審判筆錄第3頁），且有前開切結書 1紙及「台灣固網
    」字樣標籤在卷可參，被告亦不否認曾經與共同被告劉國雄
    一起負責臺灣固網公司之電纜線，而該切結書是因為共同被
    告劉國雄涉嫌竊取電纜線而要求伊出面協助解決而簽署乙節
    ，且被告於證人乙○○作證後，亦不否認可以辨識臺灣固網
    公司電纜線一情（見本院97年1月29日審判筆錄第3頁、97年
    3 月4日審判筆錄第4頁），是被告對於所剪斷之電纜線為臺
    灣固網公司所有此情即知之甚詳，其前辯稱無法判斷是臺灣
    固網公司之電纜線，以為是伊當時負責維護之亞太固網電纜
    線云云，並非可採。
  (三)又被告供稱：伊所任職之公司薪水計算方式是月薪3萬5千元
    ，而此次行為之後，劉國雄曾另外給伊 1千元等語（見本院
    97年 1月29日審判筆錄第3、4頁），則參以上述被告應共同
    劉國雄之要求而為竊取電纜線一事所簽署之切結書乙節，被
    告明知共同被告劉國雄曾有涉嫌竊取電纜線之行為，則被告
    對於共同被告劉國雄要求伊剪斷並非伊二人所負責維護之電
    纜線顯係竊盜行為，而非一般正常之電纜線維護工程，更應
    知悉，況其後，被告更應此而獲月薪以外之 1千元代價，被
    告辯以：劉國雄是伊老闆，伊認為劉國雄要伊做的事只是電
    纜線維護工程之行為等詞，實非可採。
  (四)起訴書雖指被告與共同被告劉國雄除持扣案之破壞剪竊盜外
    ，另亦持撥線刀、花剪等兇器，然扣案僅破壞剪 1支，且被
    告亦僅坦承持扣案破壞剪竊盜，而共同被告劉國雄除本案竊
    盜案件之外，另涉其他多件竊取電纜線之犯行，是難認共同
    被告劉國雄於警詢中供述持撥線刀、花剪、破壞剪竊取電纜
    線等詞係指本件犯行，是應以被告之供述及扣案破壞剪認定
    被告持以竊盜之兇器，附此說明。
  (五)綜上所述，被告辯解均非可採。本件事證明確，被告犯行已
    堪認定，應依法論科。
二、按刑法第321條第1項第 3款所稱「兇器」，其種類並無限制
    ，凡客觀上足以對人之生命、身體、安全構成威脅，具有危
    險性之兇器均屬之，且祗須行竊時攜帶此種具有危險性之兇
    器已足，並不以攜帶之初有行兇之意圖為必要，最高法院79
    年度台上字第5253號判例亦同此意旨。查被告持以竊盜之破
    壞剪 1支為金屬製造，質地堅硬，長約48公分，業經本院勘
    驗無誤（見本院97年3月4日審判筆錄第 5頁），並有照片附
    本院卷可參，在客觀上顯對人之生命、身體、安全構成威脅
    ，屬刑法第321條第1項第 3款所稱之兇器。是核被告所為，
    係犯刑法第321條第1項第 3款攜帶兇器竊盜罪（又電業法所
    規範之標的係電能動力，為該法第 1條所明定，本件被告所
    竊盜者係供給通訊之電纜線，尚與上開保護標的不同，無電
    業法之適用，檢察官於本院審理中所補充者，尚有誤會，附
    此說明）。被告與共同被告劉國賢間，就上開犯行互有犯意
    聯絡與行為分擔，為共同正犯。爰審酌被告前曾因案經判決
    執行，有臺灣高等法院被告前案紀錄表可稽，雖未構成累犯
    ，然難謂其素行端正，犯罪後未坦承犯行，亦未與被害人達
    成和解，且竊取電纜線除損及被害人之財產權益外，亦間接
    使通訊用戶權益受損，惟犯罪後僅得 1千元之代價，與其犯
    罪之動機、手段、目的等一切情狀，量處如主文所示之刑。
    扣案破壞剪 1支為共同被告劉國雄所有，供其二人犯本罪所
    用之物，業據被告供述在卷，應依刑法第38條第1項第2款規
    定宣告沒收。
三、移送併辦部分與本案為同一事實，為起訴效力所及，本院自
    得併予審酌，亦附此敘明。
據上論斷，應依刑事訴訟法第452條、第284條之1、第299條第 1
項前段，刑法第28條、第321條第1項第3款、第38條第1項第 2款
，判決如主文。
本案經檢察官陳重言到庭執行職務
中    華    民    國    97    年    3     月    18    日
                  刑事第四庭    法  官   黎惠萍
上正本證明與原本無異。
如不服本判決，應於判決送達後10日內向本院提出上訴狀（應抄
附繕本）。告訴人或被害人如對於本判決不服者，應具備理由請
求檢察官上訴，其上訴期間之計算係以檢察官收受判決正本之日
期為準。
                                書記官   張齡之
中    華    民    國    97    年    3     月    19    日
附錄本案論罪科刑法條全文
中華民國刑法第321條
（加重竊盜罪）
犯竊盜罪而有左列情形之一者，處六月以上、五年以下有期徒刑
：
一、於夜間侵入住宅或有人居住之建築物、船艦或隱匿其內而犯
    之者。
二、毀越門扇、牆垣或其他安全設備而犯之者。
三、攜帶兇器而犯之者。
四、結夥三人以上而犯之者。
五、乘火災、水災或其他災害之際而犯之者。
六、在車站或埠頭而犯之者。
前項之未遂犯罰之。


司法院資訊處製作；財團法人民間司法改革基金會備份。
